【裁判字號】    98,交易,111
【裁判日期】    980430
【裁判案由】    公共危險
【裁判全文】
臺灣板橋地方法院刑事判決             98年度交易字第111號
公  訴  人  臺灣板橋地方法院檢察署檢察官
被      告  乙○○
上列被告因公共危險案件，經檢察官提起公訴（97年度偵字第34
150 號），本院判決如下：
    主  文
乙○○服用酒類，不能安全駕駛動力交通工具而駕駛，處有期徒
刑月，如易科罰金，以新臺幣壹仟元折算壹日。
    事  實
一、乙○○於民國97年12月2 日中午12時許，在臺北縣永和市○○路與成功路口某路邊攤，與友人丙○○、黃永林等人一同
    飲用高梁酒後，明知其已飲酒過量，將不能安全駕駛動力交
    通工具，竟於同日傍晚某時許，猶單獨駕駛由丙○○所使用
    原停放在臺北縣永和市○○路148 號萊爾富便利商店前停車
    格內之車牌號碼5E-982號營業小客車（登記為永有交通有限
    公司所有，下稱本案汽車）上路，迨駛入臺北縣永和市○○
    路207 號前死巷內時，因不慎擦撞停放在路旁之甲○○所有
    之自用小貨車等車輛，且呈現明顯酒醉狀態，現場圍觀民眾
    遂報警處理。嗣於同日晚間6 時20分許，警員到達前開巷內
    當場在本案汽車駕駛座內查獲乙○○，並將其帶回臺北縣政
    府警察局永和分局秀朗派出所，且於同日晚間6 時55分許，
    對其施以呼氣酒精濃度測試，測得其呼氣酒精濃度值仍高達
    每公升1.51毫克，始悉上情。
二、案經臺北縣政府警察局永和分局移請臺灣板橋地方法院檢察
    署檢察官偵查後提起公訴。
    理  由
一、本案以下認定事實所引用之證據，檢察官、被告乙○○均未
    曾就證據能力表示異議，而各該證據依刑事訴訟法規定，經
    核亦無不具證據能力之情事，故本院認均得作為認定被告有
    罪之依據，合先敘明。
二、訊據被告乙○○固坦承伊於97年12月2 日中午12時許，在臺
    北縣永和市○○路與成功路口某處路邊攤，與友人丙○○、
    黃永林等人一同飲用高梁酒，及於同日晚間在本案汽車駕駛
    座上為警查獲，且經警於同日晚間6 時55分許，對伊為呼氣
    酒精濃度測試，測得呼氣酒精濃度值為每公升1.51毫克，伊
    當時已酒醉不能安全駕駛動力交通工具等情不諱，惟仍矢口
    否認有何酒醉駕車之犯行，辯稱：伊當天沒有開車，本案汽
    車是由丙○○駕駛到207 號前之巷子內，然後他突然說有事
    要去找人，待丙○○離開後，伊從本案汽車後座出來外面透
    氣，後來伊才進入駕駛座，將近10分鐘後警察來就說有人報
    案要辦伊酒醉駕車云云。經查：
（一）證人甲○○於檢察官及本院審理時，均一致證稱：我不認
      識被告，案發當時我在自己貨車內發動車子，我貨車車頭
      是朝外面要到永亨路的方向，在車上正眼看到被告駕駛計
      程車從我旁邊開進巷子內，我就下車看，該計程車有後退
      、前進的情形（因為該巷子是死巷，沒有辦法再往前開，
      也沒有辦法在巷子內迴轉，一定要倒車才能出去），後退
      就撞到我的貨車，前進就撞到一部馬自達的休旅車，但都
      只是輕微擦撞，我們在現場就討論要不要報警，但沒有要
      追究擦撞的責任，可是被告在車上說他沒有喝醉，叫我們
      不要管，就有一個長輩說這樣不行，如果被告把車開出去
      的話，後果會很嚴重，後來不知道誰去報警，警察就來了
      ，警察還有去要報紙，因為被告坐在駕駛座上，身上及周
      圍旁邊都有很多嘔吐物，要幫忙清理。我確定當時駕駛就
      是被告，整台車裡面從頭到尾就只有被告一個人，因為我
      有下車，而且全程在場，距離駕駛很近，所以不可能看錯
      。被告當時下車時，身體搖搖晃晃，身上有很重的酒味，
      講話都不清楚，請他拿證件及提供電話、通訊地址，要聯
      絡他家屬，但他說他沒有醉不需要等情綦詳，核與證人即
      警員藍炘於檢察官訊問及本院審理時，所證：當時我執行
      巡邏勤務，接獲通報有酒醉駕車情形，我就趕到現場，地
      點就是大約在永亨路207 號前方巷內，到場時只有被告一
      個人坐在計程車駕駛座上，引擎一直是發動狀態，很多民
      眾圍在計程車旁邊，我就請被告從駕駛座下車，當時被告
      身上酒味很重，旁邊也有嘔吐物，周圍民眾告訴我被告開
      車進入巷內，開車擦撞停在旁邊的車輛，準備要倒車出來
      。我當時確實有看到車輛被被告開車擦撞的情形，我問被
      害人，他們說因為損害情形不嚴重，所以不需要追究，而
      在我跟民眾詢問時，被告突然又衝進計程車駕駛座準備要
      開車離去，這時我才以現行犯逮捕被告。被告當時意識不
      太清楚，而且也不太配合警方問案，我問他什麼，他都沒
      有辦法正確回答。因為被告沒有辦法作紀錄表裡面的檢測
      內容，我就判定他是檢測項目都不合格等語相符，並有甲○○所繪製之現場圖1 紙附卷可稽，參諸甲○○與被告間
      無任何怨恨仇隙，復未要求被告賠償本身貨車所受之損害
      ，自無甘冒偽證罪責仍無故構陷被告入罪之理，足認甲○○之證詞應與事實相符，是被告確有酒醉駕駛本案汽車進
      入臺北縣永和市○○路207 號前死巷內之情，已堪認定。
（二）至被告雖以前詞置辯，惟其所辯除已與前開證人甲○○所
      目睹之現場情狀迥異外，證人丙○○於檢察官訊問時，復
      具結證稱：我於97年12月2 日中午12時將本案汽車停在永
      和市○○路148 號之停車格，車鑰匙忘了拔，隔天早上要
      去牽車才發現車子不見，但我敢確定不是被告偷的，因為
      被告自己也有車子，應該不會偷我的車子，而且我車內重
      要物品都還在，我們是認識十幾年的朋友。當天中午我跟
      被告去吃飯，吃到下午兩三點左右，吃完飯到我車上聊天
      ，聊完天我酒醉就坐計程車回家，我不知道被告為何後來
      還是坐在我車上，我猜想他可能是因為酒醉誤以為我的車
      是他的車。我沒有移動本案汽車，如果真的要酒駕，我何
      必要坐計程車回家等語明確，是丙○○既係被告多年好友
      ，且尚迴護稱被告不可能涉犯竊取本案汽車罪嫌，亦未曾
      經警員檢測案發當日呼氣酒精濃度為何，倘丙○○確有將
      本案汽車自永亨路148 號前停車格處行駛至永亨路207 號
      前死巷內，顯無願犯較重之偽證罪責而未敢當庭承認有酒
      後駕車情節之理。況證人黃永林於本院審理時，同證稱：
      當天是我、被告、丙○○及綽號阿萬的人四個計程車司機
      開車停在永亨路，我們中午一起去得和路、成功路口吃飯
      ，吃飯的時候有喝高梁酒，吃完幾點我忘記了，吃完以後
      各自要回去休息，當時丙○○先上他自己的車，坐在駕駛
      座上發動車輛，被告坐到駕駛座後面，一直吵著要丙○○
      載他一起去萬華去續攤，丙○○就說要去上廁所，但車子
      還是只有發動停在永亨路的停車格內，後來被告說很熱，
      而且等丙○○很久都沒有回來，我就叫被告去前面駕駛座
      開冷氣，被告就去駕駛座開冷氣，大概黃昏的時候我就回
      家了，離開之後發生什麼事情，我就不知道，我最後看到
      本案汽車的時候，就只有被告自己坐在駕駛座上，我等丙○○很久，但沒有等到他回來，就先離開。案發隔天早上
      ，丙○○打電話給我，說他的車子丟了，大概連續打四、
      五次，我跟他說你在旁邊找找看，我的計程車沒有丟，為
      何你的會不見等語，核與證人丙○○於警詢時所述相合，
      除足認黃永林並不知本案汽車係由何人駕駛至永亨路207
      號前巷內外，亦可見被告實早在永亨路148 號前停車格處
      時，即已開始坐在本案汽車駕駛座內，並非如被告所言係
      至永亨路207 號前巷內時始更換座位甚明，且若丙○○於
      案發當天確有自行駕駛本案汽車離開原停放地點之舉，則
      丙○○亦無因在原處尋覓車輛無著而連續撥打電話予黃永
      林之理，凡此均可徵被告所辯與事實不符，難以採信。
（三）另證人黃永林於本院審理時，雖尚證稱：丙○○曾到其住
      處承認本案汽車確實是他駕駛，被告是替死鬼云云，惟除
      此僅係丙○○在法庭外所為之傳聞證述，並未經具結及交
      互詰問擔保證詞之可信性外，黃永林於當庭同證稱：當天
      丙○○來找我，他來的時候，我還買酒請他，就跟我房東
      三個人一起喝酒，喝一喝，丙○○就跟我說當天被告有夠
      倒楣，開車的是我等情，是丙○○當時既係與友人酒後閒
      聊，顯無法排除所述內容涉有浮誇虛妄之情，自難認確與
      真實相符，而無法據以推翻其本身先前於檢察官訊問時之
      證詞。從而，黃永林此部分證詞亦難作為有利於被告之認
      定。
（四）綜上所述，被告所辯顯係畏罪卸責之詞，尚無可採，此外
      ，尚有證人即永有交通有限公司經理李鵬嶢於警詢時之證
      詞、證人即警員林金榮於檢察官訊問時之證詞、扣押筆錄
      暨扣押物品目錄表、贓物認領保管單、臺北縣政府警察局
      道路交通事故當事人酒精測定紀錄表、刑法第185 條之3
      案件測試、觀察職務報告、汽機車駕駛人酒後生理協調平
      衡檢測紀錄表、臺北市計程車客運業駕駛人自備車輛參與
      經營契約書、計程車駕駛人職業登記證、警員所繪製之現
      場圖及照片4 張附卷可資佐證，本案事證已臻明確，被告
      犯行洵堪認定，應依法論科。至被告雖尚請求本院調取案
      發當日永亨路148 號萊爾富便利商店前的監視器錄影畫面
      ，惟證人藍炘於本院審理時，已證稱：被告在案發當時未
      請我去調閱監視器錄影畫面，後來我接到法院通知有再去
      問，但商家說保存期限只有一個月，所以沒有辦法調閱等
      語明確，是該監視器錄影畫面既已不復存在，自無法再加
      以調取供參，附此敘明。
三、核被告乙○○所為，係犯刑法第185 條之3 服用酒類不能安
    全駕駛動力交通工具而駕駛罪。爰審酌被告於服用高梁酒後
    ，換算呼氣酒精濃度值至少已達每公升1.51毫克以上，而處
    於不能安全駕駛動力交通工具之狀態，仍駕駛汽車上路，其
    行為對於公眾往來安全顯已造成嚴重危害，兼衡其前無刑案
    前科之素行狀況，此有臺灣高等法院被告前案紀錄表在卷可
    參，暨其犯後仍飾詞否認酒後曾有駕車等一切情狀，量處如
    主文所示之刑，並定其如易科罰金之折算標準，以資懲儆。
據上論斷，應依刑事訴訟法第284 條之1 、第299 條第1 項前段
，刑法第185 條之3 、第41條第1 項前段，刑法施行法第1 條之
1 第1 項，判決如主文。
本案經檢察官陳豐年到庭執行職務。
中    華    民    國    98    年    4     月    30    日
                  交通法庭  法  官  張 兆 光
上列正本證明與原本無異。
如不服本判決，應於判決送達後10日內敘明上訴理由，向本院提
出上訴狀 (應附繕本) ，上訴於臺灣高等法院。其未敘述上訴理
由者，應於上訴期間屆滿後20日內向本院補提理由書「切勿逕送
上級法院」。
                            書記官  曹 秋 冬
中    華    民    國    98    年    4     月    30    日
附錄本案論罪科刑法條：
刑法第185 條之3
服用毒品、麻醉藥品、酒類或其他相類之物，不能安全駕駛動力
交通工具而駕駛者，處1 年以下有期徒刑、拘役或科或併科15萬
元以下罰金。


司法院資訊處製作；財團法人民間司法改革基金會備份。
